【裁判字號】    92,台上,2092
【裁判日期】    920925
【裁判案由】    給付工程款
【裁判全文】
最高法院民事裁定                              九十二年度台上字第二０九二號
    上  訴  人  鐵山營造工程有限公司
    法定代理人  林瑞斌
    訴訟代理人  蔡進欽律師
                蘇正信律師
                蔡弘琳律師
    被 上訴 人  正健建設股份有限公司
    法定代理人  王璽銓即王正健.
右當事人間請求給付工程款事件，上訴人對於中華民國九十二年六月十七日台灣高等
法院台南分院第二審更審判決（八十九年度上更(二)字第一二號），提起上訴，本院裁
定如左：
    主  文
上訴駁回。
第三審訴訟費用由上訴人負擔。
    理  由
按對於第二審判決上訴，非以其違背法令為理由，不得為之。又提起上訴，上訴狀內
應記載上訴理由，表明原判決所違背之法令及其具體內容，暨依訴訟資料合於該違背
法令之具體事實，民事訴訟法第四百六十七條、第四百七十條第二項定有明文。而依
同法第四百六十八條規定，判決不適用法規或適用不當者，為違背法令；依同法第四
百六十九條規定，判決有該條所列各款情形之一者，為當然違背法令。是當事人提起
上訴，如依民事訴訟法第四百六十八條規定，以第二審判決有不適用法規或適用法規
不當為理由時，其上訴狀或理由書應表明該判決所違背之法令條項，或有關判例、解
釋之字號，或成文法以外之習慣或法理等及其具體內容，暨係依何訴訟資料合於該違
背法令之具體事實；如以民事訴訟法第四百六十九條所列各款情形為理由時，其上訴
狀或理由書應表明該判決有合於各該條款規定情形之具體內容，及係依何訴訟資料合
於該違背法令之具體事實。上訴狀或理由書如未依上述方式表明，或其所表明者顯與
上開法條規定不合時，即難認為已合法表明上訴理由，其上訴自非合法。本件上訴人
對第二審判決提起上訴，雖以該判決有不備理由暨適用證據法則不當等違背法令為由
，惟核其上訴理由狀所載內容，仍屬就原審取捨證據、認定事實之職權行使與其他與
判決結果不生影響之理由，指摘原判決不當，並就原審本於上開職權之行使所論斷：
上訴人提出之第００九二號、第二四一六號郵局存證信函，並無言及會算或難以認定
被上訴人有拒絕會算之行為。且被上訴人否認拒絕會算或以不正當方法阻止會算，辯
稱：之前上訴人有兩次說要會算，但上訴人沒有來找（我）云云，上訴人對之復不爭
執，參諸證人林陽春之證詞，堪認被上訴人曾與上訴人會算未果。另上訴人就被上訴
人以不正當行為阻其會算條件之成就，復未舉證以實其說，自不得認被上訴人以不正
當行為阻止會算條件成就。茲上訴人既自承始終未與被上訴人會算，主張被上訴人阻
止會算條件成就一節，復不可採。則其據以訴請被上訴人給付新台幣三百七十二萬一
千六百元工程款本息，即非有據等情，泛言謂為違法，而非表明該判決所違背之法令
及其具體內容，暨依訴訟資料合該違背法令之具體事實，難認其已合法表明上訴理由
。依首揭說明，應認其上訴為不合法。
據上論結，本件上訴為不合法。依民事訴訟法第四百八十一條、第四百四十四條第一
項、第九十五條、第七十八條，裁定如主文。
中      華      民      國    九十二    年      九      月    二十五    日
                              最高法院民事第五庭
                                  審判長法官  朱  錦  娟
                                        法官  顏  南  全
                                        法官  許  澍  林
                                        法官  葉  勝  利
                                        法官  劉  延  村
      右正本證明與原本無異
                                              書  記  官
中      華      民      國    九十二    年      十      月      八      日
                                                                       Ｋ


司法院資訊處製作；財團法人民間司法改革基金會備份。
